Minutes et répertoires du notaire Pierre LOUVEAU, 23 mars 1802 - 6 janvier 1827 (étude XXXVIII)
Archives nationales
- Répertoire(s) de Pierre LOUVEAU, 23 mars 1802 - 8 avril 1840; MC/RE/XXXVIII/13 - MC/RE/XXXVIII/16
  - Répertoire. 1826, 6 juillet - 1840, 8 avril, 6 juillet 1826 - 8 avril 1840; MC/RE/XXXVIII/16
    - Inventaire après décès: Eloir, François. loueur de fiacres et logeur en garni. Antin (impasse d'), n° 6, Batignolles-Monceaux., 19 janvier 1839
      inventaire après décès; Antin (impasse d'); Batignolles-Monceaux (ancienne commune); Eloir, François; hôtelier; loueur de véhicules
    - Inventaire après décès: Dubuisson, François-Louis-Alexandre. bijou (ancien fabriquant de). Montmartre (rue), n° 148., 23 janvier 1839
      inventaire après décès; Montmartre (rue); Dubuisson, François-Louis-Alexandre; orfèvre
    - Inventaire après décès: Tasso, Mathieu. Vins (marchand de). Barre du Bec (rue)., 14 février 1839
      inventaire après décès; Barre-du-Bec (rue); Tasso, Mathieu; commerçant
    - Inventaire après décès: Dupre, Nicolas-Etienne-Robert. sous-chef au ministère des finances. Sainte-Marie (passage), n° 6, barrière du Roule., 13 mars 1839
      inventaire après décès; Roule (barrière du); Sainte-Marie (passage); Dupre, Nicolas-Etienne-Robert
    - Inventaire après décès: Delrès, Marie-Anne-Pierrette. Ple, Denis (épouse). tôles vernies (fabricant de). Fontaines-du-Temple (rue des), n° 29., 20 mars 1839
      inventaire après décès; Fontaines-du-Temple (rue des); Delrès, Marie-Anne-Pierrette; Ple, Denis; forgeron
    - Inventaire après décès: Ducastel, Marie-Gabriel-Jules. homme de peine. Réunion (passage de la), n° 9., 25 mars 1839
      inventaire après décès; Réunion (passage de la); Ducastel, Marie-Gabriel-Jules
    - Inventaire après décès: Rabourdin, Louis-François (père). demeurant à Villacoublay., 5 juin 1839
      inventaire après décès; Vélizy-Villacoublay (Yvelines); Rabourdin, Louis François
    - Inventaire après décès: Mantegues, Jean-François dit Françis. tailleur. Vivienne (rue), n° 9., 24 juin 1839
      inventaire après décès; Vivienne (rue); Mantegues, Jean-François dit Françis; tailleur d'habits
    - Inventaire après décès: Berot, Guilhem. employé à la halle des Prouvaires. La Reynie (rue de), n° 5 et Belleville, Amandiers( rue des), n° 18., 2 juillet 1839
      inventaire après décès; Belleville (ancienne commune); Amandiers (rue des); La-Reynie (rue de); Berot, Guilhem
    - Inventaire après décès: Liezand, Jean-François-Augustin. cuisinier. Four-Saint-Germain (rue du), n° 40. Substituant Me Rousseau (ET/LXIII)., 16 juillet 1839
      inventaire après décès; Four-Saint-Germain (rue du); Liezand, Jean-François-Augustin; cuisinier
    - Inventaire après décès: Barbey, Joseph. Vieille-Monnaie (rue de la), n° 5. Substituant Me Rousseau (ET/LXIII)., 22 juillet 1839
      inventaire après décès; Vieille-Monnaie (rue de la); Barbey, Joseph
    - Inventaire après décès: Bourdier, Jean-Simon. horloger. Réunion (passage de la), n° 7., 12 septembre 1839
      inventaire après décès; Réunion (passage de la); Bourdier, Jean-Simon; horloger
    - Inventaire après décès: Louise, Marie. Coussinet, Louis-Jean (épouse). coiffeur. Temple (rue du), n° 62., 17 octobre 1839
      inventaire après décès; Temple (rue du); Louise, Marie; Coussinet, Louis-Jean; coiffeur
    - Inventaire après décès: Blau, Nicolas-François (second du nom). chevaux (marchand de). Faubourg-Saint-Martin (rue du), n° 59., 25 novembre 1839
      inventaire après décès; Faubourg-Saint-Martin (rue du); Blau, Nicolas-François; commerçant
    - Inventaire après décès de Charles Antoine Lefebvre Desvaux, maréchal de camp, membre de la Légion d'honneur, chevalier de Saint Louis, demeurant rue de Lille, n° 4 bis., 2 décembre 1839
      inventaire après décès; Lille (rue de); Lefebvre Desvaux, Charles-Antoine; officier général
    - Inventaire après décès: Sivrière, Alexandre-Désiré. boulanger. Montrouge, Gaité (rue de la), n° 5., 6 janvier 1840
      inventaire après décès; Montrouge (ancienne commune); Gaîté (rue de la); Sivrière, Alexandre-Désiré; boulanger
    - Inventaire après absence. Antoine, Emmanuel. militaire., 21 janvier 1840
      inventaire; Antoine, Emmanuel; militaire
    - Inventaire après décès: Sandoz, Jean-Jacques-Henri. horloger. Saint-Martin (rue), n° 150., 21 février 1840
      inventaire après décès; Saint-Martin (rue); Sandoz, Jean-Jacques-Henri; horloger
    - Inventaire après décès: Audeville dit Fremoy, Jean. Charlot (rue), n° 47., 25 février 1840
      inventaire après décès; Charlot (rue); Audeville, Jean; Fremoy, Jean
    - inventaire après interdiction. Clément, Nicolas. professeur au conservatoire des arts-et-métiers. Grammont (rue de), n° 23., 9 mars 1840
      inventaire; Gramont (rue de); Clément, Nicolas; enseignant
    - Inventaire après décès: Ganget, Cécile-Elisabeth-Sophie. Marochetti, Antoine-Félix-Marie (veuve)., 18 mars 1840
      inventaire après décès; Ganget, Cécile-Elisabeth-Sophie; Marochetti, Antoine-Félix-Marie
    - Inventaire après décès: Corrard, Alexandre-Hilaire. chef de bataillon en retraite. Faubourg-Poissonnière (rue du), n° 3., 23 mars 1840
      inventaire après décès; Faubourg-Poissonnière (rue du); Corrard, Alexandre-Hilaire